【裁判字號】    96,上更(一),215
【裁判日期】    970828
【裁判案由】    違反毒品危害防制條例等
【裁判全文】
臺灣高等法院高雄分院刑事判決     96年度上更(一)字第215號
上  訴  人
即  被  告  甲○○
指定辯護人  本院公設辯護人   孫妙岑
上列上訴人因違反毒品危害防制條例等案件，不服臺灣高雄地方
法院91年度訴字第3698號中華民國93年6 月30日第一審判決（起
訴案號：臺灣高雄地方法院檢察署91年度偵字第14987 號），提
起上訴，經最高法院發回更審，本院判決如下：
    主  文
原判決關於甲○○部分撤銷。
甲○○共同連續販賣第一級毒品，累犯，處無期徒刑，褫奪公權
終身；因共同販賣毒品所得之財物新台幣肆佰柒拾陸萬元，沒收
之，如全部或一部不能沒收時，以其財產與李演詔及不詳姓名之
成年人連帶抵償之。又未經許可，持有其他可發射子彈具有殺傷
力之改造手槍，累犯，處有期徒刑參年，併科罰金新台幣參拾萬
元，罰金如易服勞役，以新台幣參仟元折算壹日。應執行無期徒
刑，併科罰金新台幣參拾萬元，罰金如易服勞役，以新台幣參仟
元折算壹日，褫奪公權終身；因販賣毒品所得之財物新台幣肆佰
柒拾陸萬元，沒收之，如全部或一部不能沒收時，以其財產與李
演詔及不詳姓名之成年人連帶抵償之。
    事  實
一、甲○○前因違反著作權法案件，於民國89年2 月25日，經原
    審以89年度易字第697 號判決判處有期徒刑3 月，因未上訴
    而確定，嗣於90年5 月25日執行完畢。
二、甲○○綽號「阿兄」「董仔」（台語）、「大哥」明知海洛
    因、甲基安非他命分別經行政院衛生署公告為第一級、第二
    級毒品，不得持有、販賣，竟李演詔（綽號小欽，另經臺灣
    臺南地方法院以91年度訴字第689 號判處有期徒刑12年4 月
    ，併科罰金新台幣20萬元，上訴後，於92年8 月8 日因撤回
    上訴而確定）及不詳姓名之成年人基於共同販賣第一級毒品
    海洛因、第二級毒品甲基安非他命以營利之概括犯意聯絡，
    由甲○○以其使用之0000000000號號行動電話或其他不詳行
    動電話，作為販賣第一級、第二級毒品之聯絡工具，於91年
    5 月9 日（即被查獲之日）之前1 年某日，孟暉（綽號賢仔
    ，另經最高法院於93年1 月8 日以最高法院93年度台上字第
    16號判處有期徒刑14年6 月，併科罰金新台幣10萬元確定）
    先透過曾同為戒治之友人（姓名、年籍均不詳之成年人）介
    紹，撥打不詳行動電話，與甲○○聯繫購買甲基安非他命之
    數量、金額及交易地點後，乃自臺南市南下高雄市，於同日
    或數日內之晚間6 、7 時許，在高雄市某約定地點，向甲○
    ○購入價值新臺幣（下同）10萬元之甲基安非他命4 兩（指
    臺兩，下同）。嗣於一年內，孟暉復陸續以不詳電話或0000
    000000號行動電話與甲○○聯繫購買毒品事宜，甲○○則以
    甲基安非他命每兩至少2 萬元、海洛因每兩至少7 萬元（曾
    漲價至14萬元）之代價，販賣毒品予孟暉，每次販賣海洛因
    、甲基安非他命，平均每星期販賣海洛因、甲基安非他命2
    次。其後孟暉因有戒治前科，怕被查獲，乃要求甲○○將毒
    品送至臺南市○○區○○路、安中路附近，甲○○即指示李
    演詔或某不詳姓名之成年人將毒品送至前開孟暉指定之地點
    ，而李演詔到達前、後，即以使用之0000000000號、000000
    0000號行動電話，先與孟暉聯絡，待完成交易後，除孟暉已
    事先向甲○○表明下次再補金錢外，餘均將錢交予送貨之李
    演詔及該名不詳姓名之成年人，再由李演詔等人將錢轉交予
    甲○○，李演詔每次則可獲得10 00 元至2000元不等之報酬
    。而甲○○販賣上開海洛因、安非他命之總所得則分別為
    364 萬元、112 萬元【1 年52星期，因平均每星期販賣海洛
    因、甲基安非他命各1 次，以甲基安非他命每兩至少2萬 元
    （第一次4 萬元）、海洛因每兩至少7 萬元（曾漲價至14萬
    元）之價格計算，海洛因為364 萬元（第1 星期未交易。『
    某1 星期為14萬元』加『7 萬元乘其餘50星期』加『其中1
    星期為14萬元』，另第1 星期僅購買甲基安非他命4 萬元）
    、甲基安非他命112 萬元（『第1 星期為10萬元』加『2 萬
    元乘其餘51星期』】。
三、甲○○明知具有殺傷力之改造玩具手槍及制式子彈為槍砲彈
    藥刀械管制條例第4 條第1 項第1 款、第2 款所稱之槍砲、
    彈藥，係管制物品，非經中央主管機關許可，不得持有之。
    竟未經許可，於91年2 月6 日（即租賃始日）至5 月9 日（
    即查獲日）間之某日，無故持有具殺傷力之仿ＢＥＲＥＴＴ
    Ａ廠製半自動手槍之改造金屬玩具手槍2 枝【槍枝管制編號
    ：0000000000號、0000000000號。均含彈匣1 個】；仿ＧＬ
    ＯＣＫ廠製半自動手槍之改造金屬玩具手槍1 枝【槍枝管制
    編號：0000000000號】、制式子彈22顆，並將之分別置於高
    雄市○○路62巷12號12樓之3 租賃處（指槍枝管制編號：00
    00000000號、0000000000號之槍枝及制式子彈15顆部分）；
    高雄市○○○路、修成街交岔口附近空地草叢中（指槍枝管
    制編號：0000000000號之槍枝及制式子彈7 顆部分）。
四、嗣於91年5 月9 日17時50分許，經警持搜索票至高雄市○○
    區○○路62巷10號28樓之1 甲○○租賃處實施搜索，當場查
    獲李演詔，並扣得如附表一所示之物。復於同日18時50分許
    ，經李演詔同意，警方至高雄市○○區○○路62巷12號12樓
    之3 甲○○、李演詔共同租賃處，實施搜索，扣得如附表二
    所示之物。另於同年5 月10日凌晨零時10分許，甲○○帶同
    警方至高雄市○○○路、修成街交岔處附近草叢，起出如附
    表三所示槍、彈，因而查知上情。
五、案經臺南市警察局第二分局報告臺灣臺南地方法院檢察署檢
    察官呈請臺灣高等法院檢察署令轉臺灣高雄地方法院檢察署
    檢察官偵查起訴。
    理  由
壹、證據能力
一、按92年1 月14日修正通過之刑事訴訟法於同年9 月1 日施行
    前，已繫屬於各級法院之案件，其以後之訴訟程序，應依修
    正刑事訴訟法終結之。但修正刑事訴訟法施行前已依法定程
    序進行之訴訟程序，其效力不受影響，刑事訴訟法施行法第
    7 條之3 定有明文可資參考。此乃為避免程序之勞費，本諸
    舊程序用舊法，新程序始用新法之一般原則，法院於修正之
    刑事訴訟法施行前，已依法踐行之訴訟程序（包含證據法則
    之適用），其效力不受影響；對於提起上訴之案件，於修正
    刑事訴訟法施行前，原審法院就可得為證據之證據，已依法
    定程序調查者，其效力當然亦不受影響。
二、經查證人李演詔91年5 月10日警詢筆錄、91年5 月10日偵訊
    筆錄、91年5 月16日偵訊筆錄、91年5 月31日偵訊筆錄及林
    宏融91年5 月10日警詢筆錄、91年5 月10日偵訊筆錄及證人
    王宇翔91年5 月10日警詢筆錄、91年5 月10日偵訊筆錄、91
    年7 月30日偵訊筆錄、孟暉91年5 月16日偵訊筆錄，雖均屬
    被告以外之人在審判外之陳述，惟原審法院既已就上開可得
    為證據之證據，依法定程序為調查，依上開說明，其修正刑
    事訴訟法施行前已依法踐行之訴訟程序，其效力當然不受影
    響，自得採為本件論罪科刑之依據。
三、證據能力按被告以外之人於審判外之陳述，雖不符前4 條之
    規定，而經當事人於審判程序同意作為證據，法院審酌該言
    詞陳述或書面陳述作成時之情況，認為適當者，亦得為證據
    ，刑事訴訟法第159 條之5 定有明文。經查，本判決所引用
    之證據資料（詳後引證據），其中傳聞證據部分，縱無刑事
    訴訟法第159 條之1 至第159 條之4 或其他規定之傳聞證據
    例外情形，亦因檢察官、辯護人及被告或同意可作為證據使
    用，或未聲明異議，依刑事訴訟法第159 條之5 第1 項、第
    2 項之規定，本院審酌該證據作成之情況，認為適當，應得
    為證據。
貳、實體上之認定:
一、訊據被告甲○○否認有何販賣第一級毒品海洛因、第二級毒
    品安非他命及持有具殺傷力改造手槍犯行，辯稱：伊非孟暉
    所述之『董仔』，亦非李演詔所陳之『大哥』，更未使用0
    0000000000號行動電話作為聯絡販毒工具；且未曾居住高雄
    市○○區○○路62巷12號12樓之3 ，伊不知該處藏有槍、彈
    ，至其雖帶同警方至高雄市○○○路、修成街交岔處附近草
    叢，起出槍、彈，然該槍枝藏放地點係李演詔酒後爭執時，
    主動告知，如伊藏有槍、彈，又豈會帶警取出云云。經查:
  甲、被告甲○○販賣海洛因及安非他命部分:
（一）被告甲○○之高雄市○○區○○路62巷10號28樓之1 租處
      ，經警於91年5 月9 日17時50分許實施搜索，當場扣得如
      附表一所示之物；復於同日18時50分許，經警方又至高雄
      市○○區○○路62巷12號12樓之3 實施搜索，亦扣得如附
      表二所示之物；另於翌日即5 月10日凌晨零時10分許，被
      告甲○○帶同警方至高雄市○○○路、修成街交岔處附近
      草叢，起出如附表三所示槍、彈等情，業據被告甲○○自
      承在卷，並經另案共犯李演詔於警訊中陳述明確（警卷1
      至5 頁），復有搜索票、搜索扣押筆錄、扣押物品目錄表
      、查獲相片附卷可按。
（二）前開扣得之海洛因4包（合計淨重55點53公克，包裝重2點
      72公克，純度百分之68點92，純質淨重38點27公克）；安
      非他命7 包（總毛重為49點75公克、總淨重為45點59公克
      ，取0 點18公克鑑驗，餘45點41公克，平均純度為百分之
      94點1） 、4 大包【各包情形如下：總毛重為計182 點
      57公克、總淨重為173 點97公克，取0 點16公克鑑驗，餘
      173 點81公克、總毛重為154 點43公克、總淨重為14 7
      點56公克，取0 點1 公克鑑驗，餘147 點46公克、總毛
      重為154 點27公克、總淨重為147 點41公克，取0 點1 公
      克鑑驗，餘147 點31公克、總毛重為154 點6 公克、總
      淨重為147 點76公克，取0 點12公克鑑驗，餘147 點64公
      克】，經送驗後，確分別含有海洛因、第二級毒品甲基安
      非他命、第二級毒品安非他命等成分之事實，亦有法務部
      調查局91年6 月3 日調科壹字第200003971 號鑑定通知書
      （偵一卷14頁）、內政部警政署刑事警察局91年7 月11日
      刑鑑字第0910128947號鑑驗通知書（偵查二卷19頁）可參
      。
（三）再者，扣案之改造手槍3 支（均含彈匣1 個），分別係
      仿ＢＥＲＥＴＴＡ廠半自動手槍製造之金屬玩具手槍，更
      換土造金屬槍管改造而成之改造手槍（槍枝管制編號：00
      00000000號）；仿ＧＬＯＣＫ廠半自動手槍製造之金屬玩
      具手槍，更換土造金屬槍管改造而成之改造手槍（槍枝管
      制編號：0000000000號）；仿ＢＥＲＥＴＴＡ廠半自動手
      槍製造之金屬玩具手槍，更換土造金屬槍管、滑靠改造而
      成之改造手槍（槍枝管制編號：0000000000號），經鑑定
      後，均認機械性能良好，可擊發適用子彈，具殺傷力。
      扣案制式子彈22顆，認均係口徑9 ｍｍ制式子彈，具殺傷
      力等情，有內政部刑事警察局91年5 月22日刑鑑字第0910
      116470號槍彈鑑定書可參（偵卷第58頁以下）。從而，警
      方於91年5 月9 日17時50分至另於翌日即5 月10日凌晨零
      時10分許止，在上開地點分別查扣附表一、二、三之毒品
      及槍彈之事實，應可確認。
（四）證人孟暉撥打行動電話與綽號『董仔』（即被告）聯繫交
      易毒品事宜後，起初先由孟暉至高雄市取貨，嗣約定在臺
      南市○○區○○路、安中路附近取貨，並由另案共犯李演
      詔或其他小弟攜帶毒品交貨等情。
（Ａ）業據證人孟暉先於臺灣高等法院臺南分院（簡稱臺南高
      分院）調查時證稱：大部分都打電話給『董仔』，『董仔
      』再叫李演詔送毒品予伊，毒品係以兩計算，二級毒品1
      兩約2 、3 萬元，一級毒品1 兩約7 、8 萬元，其每次係
      買兩種各1 兩，但不一定每次均買2 種，約1、2週買一次
      （嗣又改稱1 個月買2 次），如錢不夠，就買一半等語（
      臺南高分院91年度上訴字第1332號卷162 至164 頁），復
      證稱: 伊打電話予『董仔』，表示數量、價錢，就由李演
      詔送過來，曾打多支電話，但對0000000000號行動電話較
      有印象，該電話係『董仔』使用，其1 星期購買1 次，大
      部分買海洛因，1 次約7 、8 萬元，共花1 、2 百萬元（
      臺南高分院91年度上訴字第1332號卷第212 、219 頁）等
      語。又於原審亦證稱：認識『董仔』後，因『董仔』叫
      李演詔送毒品予伊，故才認識李演詔，自91年初至被查獲
      時，約1 星期購買毒品1 次，除第1 次在高雄八五大樓對
      面公園交易外，毒品均送至臺南市○○區○○路、安中路
      附近，每次購買海洛因或安非他命半兩或1 兩，安非他命
      1 兩約2 、3 萬元，海洛因1 兩約7 、8 萬元，每個星期
      都有買安非他命，有時買海洛因，有時買安非他命，有時
      一起買，實際次數已忘記，打電話購買毒品時，係由『董
      仔』接聽等語（原審一卷56至60頁）。復於原審亦證述
      ：因同為戒治之同學居中介紹，且保證無問題，故於電話
      聯繫後，就到高雄取貨，第一次購買安非他命4 兩，價格
      10 萬 元，該次曾與『董仔』見面，之後伊先將錢交予朋
      友，再與『董仔』聯絡，並至高雄指定地點取貨，嗣因其
      有戒治前科，乃要求將毒品送至臺南市，每次均以電話聯
      絡，講明數量、金額後，就由李演詔或其他小弟（指不詳
      名成年男子）送來，自89年、90年接觸『董仔』1 、2 年
      之後，才被查獲，自認識至被查獲，均有交易，與李演詔
      交易至少半年，安非他命、海洛因均有購買，安非他命1
      兩約2 、3 萬元，海洛因1 兩約7 、8 萬元，如有缺貨1
      兩達14、5 萬元（即監聽時），有時品質不佳，伊會退貨
      ，安非他命1 兩未低於2 萬元，海洛因1 兩最少也要7 、
      8 萬元，大部分均一手交錢一手交貨，1 星期買1 、2 次
      ，每次安非他命、海洛因1 、2 兩，每週3 、40萬元，如
      錢不夠，會先向『董仔』說明，待下次交易時再補足，這
      種錢不可能積欠，除了第1 次以外，另見過『董仔』1 次
      ，在一棟大樓對面公園取貨時，曾見『董仔』走進該棟大
      樓，購買毒品時，伊記得對方使用之行動電話號碼為0000
      000000號等語（原審二卷132 頁）。
（Ｂ）另案共犯李演詔於警訊中供陳：老大綽號叫『川仔』，
      均以0000000000號行動電話與其聯絡，並曾要求伊將毒品
      運送至臺南交予孟暉（『阿賢』），地點由孟暉決定，大
      都在安南區，運送種類有海洛因、安非他命，每次海洛因
      及安非他命各1 兩重，每次運送後，老大會拿1 、2 千元
      予伊等語（警卷4 至5 頁）。於偵查中復供稱：自被查
      獲前2 個月起，每隔2 、3 天送毒品予孟暉一次，在臺南
      市區邊交貨，每次1 兩，是送海洛因及安非他命，
      每次運送後，我大哥「阿川」會拿1、2千元予我作運送代
      價等語（偵一卷第29頁）；並證稱: 平均2 、3 天送毒品
      1 次，每次1 兩，每次7 、8 萬元，孟暉直接將錢交付伊
      等語（偵一卷第44頁）。又於台灣臺南地方法院（簡稱
      台南地院）調查時供稱：自到案前1 個多月起，平均2 、
      3 天運送一次，重量不清楚，因『阿川』都用牛皮紙袋彌
      封，運送後，老大會拿1、2千元予伊等語（臺南地院91年
      度訴字第689 號卷第10頁至12頁）。復於臺南高分院91
      年度上訴字第1332號調查時證稱：係甲○○要其將第一、
      二級毒品交予孟暉，時間、地點沒錯等語（附於原審一卷
      129 頁），復供稱: 通話監聽譯文所提『大哥』係指甲○
      ○等語（臺南高分院91年度上訴字第1332號卷213 、218
      、221 頁）。又於原審證稱：甲○○就是『大哥』，伊
      稱呼甲○○為『兄』，係甲○○要其送毒品至臺南交付孟
      暉，並在新光路62巷12號12樓之3 交付毒品，因以牛皮紙
      包裝，故不知係毒品，約1 星期送1 次，伊至臺南時，即
      以使用之0000000000號或0000000000號行動電話，打電話
      予孟暉，孟暉就會約地點，交易後，有幾次孟暉曾交付金
      錢，甲○○使用0000000000號行動電話，本件係甲○○要
      其承擔，但因甲○○未依承諾行事，故供出甲○○等語（
      原審一卷77至84頁）。另於原審證稱：甲○○要其將毒
      品交付孟暉，大哥就是甲○○，當時稱呼『阿兄』，交付
      毒品時間已忘記，係由孟暉與甲○○聯絡，曾向孟暉收過
      錢，並轉交甲○○，但數額已忘記，差不多7 萬元，是否
      包含海洛因及安非他命，並不清楚等語（原審二卷116 、
      117 頁）。足見被告當時透過李演詔及不詳名成年男子交
      付毒品海洛因及安非他命予孟暉之事實，亦可確認。
（Ｃ）又按證人之陳述有部分前後不符，或相互間有所歧異時，
      究竟何者為可採，法院仍得本其自由心證予以斟酌，茍無
      違經驗法則，即難指為違法，非謂一有不符或矛盾，即應
      認其全部均為不可採信（最高法院72年度臺上字第3976號
      、74年度臺上字第1599號等判例意旨參照）。
 （1）證人李演詔、孟暉關於交付毒品之次數、交付金錢多寡之
      證述，雖不一致（此部分之認定，詳後述），但渠關於在
      臺南市安南區交付毒品之證詞，則屬一致，是該部分之事
      實，應堪認定。
 （2）又證人李演詔曾使用0000000000號行動電話與孟暉聯繫毒
      品交付之事實，業經證人李演詔已於原審證述明確（原審
      一卷80頁）。嗣臺南市警察局第二分局於91年5 月3 日至
      5 月5 日間，曾就該行動電話通話情形，執行通訊監察，
      結果發現該行動電話曾與0000000000號行動電話通話多
      次，而證人李演詔稱呼0000000000號行動電話使用者，或
      為『阿兄』，或為『大哥』，談論內容為『阿兄，禮品（
      指毒品）我送過去了、「阿兄，我拿2 盒禮盒（指毒品）
      過去了（原審一卷134 頁及背面）。該行動電話曾與
      0000000000號（使用者為孟暉，外號『阿賢』或『賢哥』
      ）通話3 次，而證人李演詔稱呼證人孟暉為『賢哥』，談
      論內容依序為『賢哥，我過去（證人孟暉回答：好）』、
      【賢哥拿多少（證人孟暉回答：『7 罐』，順便把女人（
      指海洛因）審判筆錄第二六頁』帶回去】、『賢哥，我到
      了（證人孟暉回答：你等我）』等語（原審一卷135 頁背
      面、136 頁）。證人孟暉並證稱: 5 月4 日晚上至5 月5
      日凌晨，其中『七罐半』是指小罐安非他命一罐一錢，順
      便把『女人』帶回去，「女人」指海洛因，是我要退還給
      他的，海洛因的品質不好，我退還給他的海洛因剛好可換
      七罐半的安非他命等語（原審二卷127 頁、台南高分院91
      上訴1332卷213 頁）。又證人李演詔與孟暉為上開對話
      （時間為91年5 月4 日23時6 分、23時9 分13秒及5 月5
      日凌晨零時21分）之前，證人李演詔曾撥打0000000 000
      號行動電話，接通後【91年5 月4 日23時5 分（52秒）】
      ，證人李演詔表示：『大哥（即被告甲○○），他的電話
      打不通』等語，然該0000000000號行動電話使用者則回答
      ：『等一下，我馬上打給你』等語。而觀之通聯紀錄，91
      年5 月4 日23時1 分24秒時，證人李演詔曾與0000000000
      號行動電話使用者聯絡，於同日23時2 分2 秒起至23時5
      分40秒止，證人李演詔連續撥打0000000000號行動電話（
      孟暉所有，詳偵卷第50頁）共計17次、其中雖撥打000000
      0000號（孟暉）行動電話2 次，嗣於91年5 月4 日23 時5
      分52秒、6 分34秒，0000000000號行動電話使用者，復與
      證人李演詔聯絡後，證人李演詔始又撥打0000000000號（
      孟暉）行動電話與孟暉聯繫（時間為91年5 月4 日23時6
      分53秒、9 分13秒及翌日0 時20分36秒，即前開之3 通
      電話）之事實，有臺南市警察局第二分局92年3 月10日南
      市警二刑字第0921215 號函附監聽譯文資料、通聯紀錄（
      原審一卷138 頁）。足見證人李演詔於送毒品（即禮品、
      禮盒）前、後，均會與000000000 0 號行動電話使用者聯
      繫，告知送貨情形之事實；並參以91年5 月4 日23時1 分
      24秒至翌日凌晨21分36秒止，證人李演詔、孟暉及000000
      0000號行動電話使用者之通話內容、通聯紀錄，可知證人
      李演詔欲與證人孟暉聯絡前，已先與0000000000號行動電
      話使用者聯繫，嗣因證人李演詔曾連續撥打證人孟暉所有
      0000000000號行動電話17次（不含其中1 次撥打孟暉
      0000000000號），均無法接通，方告知0000000000號行動
      電話使用者該事後，該0000000000號行動電話使用者再與
      證人李演詔聯絡，告知可再與證人孟暉0000000000號之行
      動電話聯絡，證人李演詔旋與證人孟暉取得聯繫，並為前
      開對話，足徵0000000000號行動電話使用者確實販毒予證
      人孟暉，而由證人李演詔運送至臺南市交付孟暉甚明。是
      證人孟暉證稱: 撥打0000000000號行動電話予『董仔』聯
      繫，再由李演詔送至臺南等語，核證人李演詔證稱: 大哥
      以0000000000號行動電話與其聯絡，並要求伊將毒品運送
      至臺南交予孟暉等語相符，故證人李演詔、孟暉於91年54
      脂晚上11時許迄翌日凌晨20分許，均透過被告之00000000
      00行動電話交易毒品海洛因及甲基安非他命之事實，應可
      確認。
 （3）另證人孟暉雖於原審證稱：不認識甲○○，甲○○應該不
      是『董仔』云云（原審二卷126 頁、台南高分院91年度上
      訴1332卷164 頁）、而證人林宏融亦於原審證稱：曾見過
      李演詔之老大，當時伊與李演詔至樓下超商買東西，出來
      時，有人叫李演詔，李演詔就說老大在叫他，並跑過去跟
      老大講話，老大不是甲○○云云（原審一卷44頁）；且00
      00000000號行動電話部分，經原審調閱資料後，用戶名稱
      為劉竹堂，租用始期為91年3 月17日等情，有臺灣大哥大
      股份有限公司93年3 月11日法警字第09312347號函附申設
      資料附院卷可參（原審二卷37至38頁）。然：
  （I）臺南高分院曾就警方執行0000000000號行動電話通訊監
        察該錄音帶內之0000000000號行動電話使用者聲音，函
        請法務部調查局進行聲紋比對，結果判定與被告甲○○
        本人聲音音質相同之事實，有法務部調查局92年7 月24
        日調科參字第09200244780 號鑑定通知書附卷可按（原
        審一卷126-127 頁）。而該聲紋鑑定之原理，方法係以
        每個人的發音器官如聲帶、聲道、唇、齒、舌、顎、口
        腔、鼻腔等形狀、大小結構不同、各具有其『獨特性』
        及『重現性』，因此會發出其個人獨特的口音和腔調，
        依照每個人所發聲音之共振峰，以美國Ｍｕｌｔｉ─ｓ
        ｐｅｅｃｈ聲紋儀進行聲紋特徵比對及語音分析；語音
        身分識別鑑定之過程如下:
        『聽』聲音：待鑑錄音帶內語音音質腔調特徵之比較
          分析，如年齡、教育程度、省籍口音、習慣語、口頭
          禪、語癖等。
        『看』聲紋：通知待鑑錄音帶內當事人前至本局接受
          採樣錄音，以聲紋儀所繪聲紋圖逐句比對分析待鑑錄
          音帶與其本人採樣之相同語音共振峰頻譜特徵是否相
          同；此外，各項儀器測量過程中，因儀器及視覺因素
          造成結果少許誤差，為物理學上所謂的『測不準原理
          』，如長度測量10公分正負零點1 公分、重量包裝10
          0 公克正負5 公克等，此誤差為可容許範圍，聲紋之
          共振峰測量，因圖形顯示為一區間（ＢＡＲ），於測
          量該共振峰值時，圖形下方約有50ＨＺ誤差等情，有
          法務部調查局92年8 月20日調科參字第09200282150
          號、92年11月11日調科參字第09200406530 號函及聲
          紋比對資料附卷可按（原審一卷143-146 頁、207 頁
          ）。又由於每個人的發音器官（聲帶、聲道、唇、齒
          、舌、顎、口腔、鼻腔）形狀、大小結構不同，因此
          會發出其個人獨特的音質和腔調；本案比對聲紋特徵
          相似率（百分之87點5 與百分之71）對照PSS 曲線圖
          屬音質相同區域，判定「音質相同」者極可能是屬於
          同一人聲音，此有法務部調查局93年9 月14日調科參
          字第09300370500 號函（本院前審上訴卷59頁）。又
          即使同一人其聲紋特徵亦無法完成百分之百相同，基
          於主客觀因素，美國聲紋鑑定專家Ｔosi 博士就聲紋
          鑑定原理及方法長達10餘年研究，以1 萬5000餘人為
          實驗對象，科學地歸納出一客觀研究結論: 參照ＰＳ
          Ｓ－Ｃurve統計圖，若兩者語音特徵相似率高達於百
          分之70以上者判定為「音質相同」，即兩者聲音極可
          能出自於同一人；分介百分之40至百分之70間者，判
          定為「無法研判」；低於百分40以下者，判定為「音
          質不同」，此有法務部調查局96年11月27日調科參字
          第09 600511740號函（本院卷71頁）。準此，因每人
          發音器官各有『獨特性』及『重現性』，是聲紋比對
          自有判斷各人聲音之異同，而法務部調查局利用前開
          原理，並採用『聽』聲音、『看』聲紋之方式，自前
          開錄音帶中選取『這樣你回來，你回來』、『可以，
          他說可以嗎』等聲音，並要求被告甲○○為相同語音
          表示，再進行聲紋比對，結果分別在相似率百分之
          87點5（8 字，僅1 字不符）、百分之71點4 （7 字
          ，僅2 字不符）下，依ＰＳＳ－Ｃurve統計機率圖屬
          於音質相同，足見監聽0000000000號行動電話使用者
          聲音應係被告聲音之事實，已可確認。
    （II）參以證人林宏融於原審證稱：『因被告年紀比我們大
          ，我們都叫他阿兄』等語（原審一卷45頁），核與證
          人李演詔稱呼0000000000號行動電話使用者為『阿兄
          』相符。另證人孟暉曾與『董仔』在八五大樓對面公
          園交易毒品，核與被告甲○○居住處所相近（均在新
          光路）。另而證人孟暉已於臺南高分院庭訊時雖證稱
          ：有一次很晚了，『董仔』在車內，伊在車外，光線
          暗看不清楚等語（臺南高分院91年度上訴字第1332號
          卷第163 頁）；復於原審證稱：僅見『董仔』側面，
          未見到全部長相，無法確定被告甲○○即為『董仔』
          等語（詳原審一卷59頁）；嗣則又改稱：『董仔』應
          不是被告，…可以看得清楚，我站在車窗旁，他（『
          董仔』）未下車，可以看得清楚，應不是被告云云（
          原審二卷129 至130 頁），因其就重要事項前後所述
          已有矛盾，且在該次交易時間短暫、見面後迄今已近
          3 年，仍否清楚回憶，已非無疑，是證人孟暉於原審
          證陳：被告甲○○應非『董仔』云云，尚難為被告有
          利之認定。
    （III）孟暉自與『董仔』接觸後，均陸續向『董仔』購買毒
          品，在『董仔』均屬同一人下，因監聽錄音帶內，00
          00000000號行動電話使用者之聲音與被告甲○○聲音
          之音質相符，而李演詔係受0000000000號行動電話使
          用者指示，將毒品交付孟暉，益徵被告甲○○即為『
          董仔』無訛。
    （Ⅳ）另證人劉竹堂於臺南高分院證稱：伊於91年2 月9 日
          入監，該0000000000號行動電話非其申設，應係遭冒
          用等語（臺南高分院91年度上訴字第1332號卷第210
          頁）。而觀之在監在押資料，證人劉竹堂於該電話租
          用始期（91年3 月17日）前，已於91年2 月9 日入監
          執行觀察勒戒（臺南高分院91年度上訴字第1332號卷
          127 頁），無法申設電話，足徵該電話係遭人冒用，
          非證人劉竹堂使用甚明，亦難因此為被告甲○○有利
          之認定（被告甲○○雖為該電話使用者，但無證據證
          明有偽造文書、詐欺或違反電信法犯行）。
    （Ⅴ）被告甲○○遭查獲時，未於其身上未扣得0000000000
          等情，雖據證人即查獲警員黃瑞星於臺南高分院證陳
          明確（臺南高分院91年度上訴字第1332號卷216 頁）
          。然未扣得該行動電話，並不代表被告甲○○未持用
          該電話，其於案發之際未放置其身上，亦無法憑此即
          為被告甲○○有利之認定。是被告甲○○應為000000
          0000號行動電話使用者，即為李演詔所稱之大哥、阿
          兄；證人孟暉所指之『董仔』甚明，證人孟暉關於『
          被告甲○○應該不是董仔』之證詞、證人林宏融關於
          『李演詔老大不是被告甲○○』之證詞；及被告甲○
          ○非0000000000號行動電話申設名義人之資料，均不
          足為被告甲○○有利之認定。
    （Ⅵ）證人李演詔於93年6 月7 日原審審訊時雖證稱: （你
          在警訊中說東西是你大哥給你的，你的大哥是誰？是
          否甲○○？）大哥不是甲○○云云，復證稱: 既然不
          是甲○○，為何在台南高分院稱老大是甲○○？）我
          有與甲○○起衝突，他曾經打我，所以我才翻供云云
          （原審二卷110 至111 頁）。惟經原審審判長當庭諭
          知隔離訊問，並命甲○○及同案被告李證忠暫退庭後
          ，證人李演詔則隨即稱: （審：你在警訊及剛才陳述
          稱大哥不是甲○○，為何現在說是他？）我還是照實
          講好了，是甲○○叫我把毒品交給孟暉，大哥就是甲
          ○○等語（原審二卷118 頁），復證稱: 我以前雖與
          甲○○曾經發生過衝突，那是距離案發已經很久的事
          情，與甲○○發生衝突我只是稍微記恨，但不會因此
          甲○○沒有做的事情，我硬說有，我不會陷害他。槍
          枝是甲○○放的，不是我放的，甲○○有住在高市○
          ○路62巷10 號28 樓之1 ，高市○○路62巷12號12樓
          之3 有時我會去，那地方租不到1 月，是我叫王宇翔
          去租的，在該處查扣的東西也不是我的，我不知道是
          何人拿過去的，但甲○○也有這個房間鑰匙…，打電
          話給孟暉時（暗語）都是說我到了。通訊監察譯文裡
          面提到的『禮品』、『禮盒』是指毒品，至於是海洛
          因或安非他命我不知道。『女人』『七罐半』應該是
          指藥，我忘記了，當時我的綽號是「小欽」，我當時
          稱甲○○叫「阿兄」（台語）等語（原審二卷118 頁
          至112 頁）。是李演詔於原審之部分之證述雖先後不
          一，惟於被告甲○○及同案被告李證忠暫時退庭後，
          則又供證: 確實是被告甲○○囑其將海洛因及安非他
          命交給孟暉等語，足見證人李演詔係因被告在場始無
          法供出實情，故尚難以李演詔先後供證之情節有異，
          即認其證詞全無可採。況證人李演詔已供證: 其涉案
          部分因供出東西（毒品及槍支）來源，業經法院判決
          減刑（按臺灣臺南地方91年度訴字第689 號對李演詔
          判處徒刑後，並經李演詔於92年8 月8 日撤回上訴而
          確定）等語（原審二卷118 頁至119 頁），衡情自無
          再以虛偽證詞誣陷被告之必要，故應認李演詔證述：
          是被告甲○○囑其將海洛因及甲基安非他命交給孟暉
          等語，較屬可信。
（Ｄ）被告販賣海洛因及安非他命之時間及交易之價格:
      證人孟暉、李演詔關於販賣毒品次數、時間，雖前後販賣
      毒品予孟暉、或透過李演詔交付毒品予孟暉，業經認定如
      前，尚難由於所述次數前後不同，即認定被告無販賣毒品
      犯行。再經比對:
        證人李演詔於臺南地檢署偵查、臺南地院審理時，均
          供稱：每2 、3 天運送毒品1 次等語（偵卷44頁、台
          南地院91訴689 案12頁），其於原審亦證稱: 約1 星
          期送1 次等語（原審一卷79頁）。基於該『2 、3 天
          運送毒品1 次』之陳述時間，係離事發時間最近，印
          象、記憶自屬深刻，之後可能或因記憶減弱，或因受
          人影響，而難回歸真實；且因證人李演詔自被查獲時
          起半年內，均連續為前開陳述，是應認『2 、3 天運
          送毒品1 次』之陳述，較為可採。
        又證人孟暉陳述購買毒品之次數，先供證: 為1 、2
          星期買1 次等語（台南高分院91上訴1332卷162 頁）
          ，又供證:1 星 期買1 、2 次等語（原審二卷126 頁
          ），如依『事發時，印象較為深刻之理論』而言，似
          應以1 、2 星期買一次為準，惟被告甲○○被查獲前
          ，證人孟暉已因販賣毒品案件遭查獲，而該案件係於
          93年1 月8 日經最高法院駁回上訴確定（詳臺灣高等
          法院被告孟暉全國前案紀錄表），基於證人孟暉為前
          開證述時（不含1 星期1 、2 次），均在92 年4月10
          日之前，上開案件尚未判決確定，其為免遭併案追訴
          犯行，其供詞難免有避重就輕之嫌；而渠關於1 星期
          1、2 次之陳述，係在93年6 月7 日，故其上開案件已
          判決確定，自無所瞻顧，所為之1 星期向被告購買
          1、2 次之陳述，較為可採，故應認孟暉向被告甲○○
          購買毒品之次數應為1 星期1 、2 次，核與事實較為
          相符。復比對證人李演詔證述:2 、3天運送毒品1 次
          等語，應認被告1 星期販賣毒品海洛因及甲安非他命
          各2 次之事實，已可確認。
        又關於被告甲○○販賣毒品之起迄點，證人孟暉分固
          分別證稱：91年初起；89年、90年起之1 、2 年向被
          告購買（海洛因及安非他命）等語。惟證人孟暉於89
          年6 月26日入監執行強制戒治，至90年1 月15日始停
          止戒治出監，有法務部在監在押資料可參，而證人孟
          暉係透過同為戒治之友人介紹，與被告聯繫購毒事宜
          ，業經證人孟暉證述在卷（原審二卷132 頁），是被
          告甲○○販毒之起點應在證人孟暉停止戒治出監之後
          ，自不可能於89年間即開始向被告購買海洛因及安非
          他命；又因證人孟暉停止戒治出監後，如有意購買毒
          品施用、轉售，在實際需求及彼此信任基礎尚存下，
          當即與同為戒治之友人聯繫，實無遲至1 年後即91年
          間，在友誼轉為淡薄下，方透過友人介紹買賣毒品，
          是本院認交易毒品之時點，應為被查獲前之1 年間，
          較為合理。
        被告甲○○透過證人李演詔將毒品運至臺南交付證人
          孟暉前，係至高雄指定地點取貨多次，業經證人孟暉
          證陳明確（原審二卷131 頁），是證人李演詔證陳之
          販賣時間，並非等同於被告甲○○販賣毒品予孟暉之
          時間，被告實際販毒期間應大於該時間。
        另因孟暉向被告甲○○購毒之時間約為1 年，且每星
          期2 次，而證人李演詔依被告甲○○指示，亦每隔2
          、3 天運毒至臺南交付證人孟暉，故在需求同一之考
          量下，並參以證人孟暉證稱：每星期均有購買安非他
          命等語（原審一卷59頁），應認被告甲○○每星期至
          少販賣安非他命1 次。雖證人孟暉證稱：大部分係海
          洛因，安非他命也是有等語（原審一卷57頁），可知
          被告甲○○販賣海洛因之次數應大於安非他命，然由
          於證人孟暉證述：有時購買海洛因，有時購買安非他
          命，有時一起購買等語，在無法確定每星期購買1 至
          2 次毒品、2 或3 天運送毒品之種類下，基於被告甲
          ○○有利之考量，應認被告甲○○每星期至少販賣海
          洛因及甲基安非他命各1 次之事實，應可確認。
        末查，關於每次安非他命、海洛因販賣之數量，除第
          1 星期僅交易安非他命4 兩、10萬元外（即第1 次交
          易，該星期並無證據證明另有其他交易）；其餘星期
          部分，因證人孟暉、李演詔於初次接受訊問時，關於
          毒品每次1 兩之證述（李演詔部分: 偵卷45至46頁；
          孟暉部分：台南高分院91上訴1332卷162 至163 頁）
          ，核屬一致，足見被告甲○○每星期至少販賣海洛因
          、安非他命各1 兩。從而，自被查獲起前1 年間，被
          告甲○○販賣上開海洛因、安非他命之總所得分別為
          36 4萬元、112 萬元【1 年52星期，因平均每星期販
          賣海洛因、安非他命各1 次（第1 星期僅販賣安非他
          命）。又被告販賣安非他命每兩至少2 萬元（第1 次
          買4 兩、10萬元）、海洛因每兩至少7 萬元（曾漲價
          至14萬元）之事實，業據證人孟暉證述在卷（原審二
          卷132 、133 頁），由上開安非他命、海洛因每兩最
          低價值之價格計算，海洛因共計交易364 萬元（第1
          星期未交易。『某一星期為14萬元』加『7 萬元乘其
          餘50星期』，安非他命則為112 萬元（『第1 星期為
          10 萬 元』加『2 萬元乘其餘51星期』】。又人李演
          詔、孟暉均無法明確證述被告每星期2 次販賣海洛因
          及甲基安非他命分別若，而以最有利被告之認定，應
          認被告每星期同時販賣海洛因及甲基安非他命2 次予
          孟暉，已可確認。
  乙、持有改造金屬玩具手槍、制式子彈部分：
      證人李演詔於偵查中證陳：於高雄市○○路62巷12號12樓
      之3 查扣之槍、彈係被告所有，因被告甲○○表示要照料
      其家裏之事，伊才坦承犯行等語（偵二卷第47頁世面）；
      復於原審證稱：於高雄市○○路62巷12號12樓之3查 扣之
      槍、彈係被告甲○○所有，伊亦不知有槍、彈置於林森四
      路、修成街口，因被告甲○○之前曾答應固定拿錢予其家
      人，但未做到，故供出被告甲○○等語（原審一卷80）。
      復審酌：
  （一）關於林森四路、修成街口槍彈部分（即附表三部分），
        證人李演詔於未供出被告甲○○之前，係供陳：於91年
        5 月6 日、7 日左右，在至六合夜市之車上，伊告知被
        告甲○○手槍置於該處等語（偵一卷32頁）；而就同一
        事實，被告甲○○卻供稱：係與李演詔在家聊天時，李
        演詔臭屁提起的云云（偵一卷33、34頁正面第1 行），
        其2 人供述如何知悉扣案附表三之槍支來源，其已有矛
        盾。另證人林宏融固於原審證稱：有一次，伊與李演詔
        喝酒，後來被告甲○○回家，李演詔好像喝醉，就與被
        告甲○○吵架，李演詔就表示他老大有槍，放在家裏附
        近，要被告甲○○小心一點云云（原審一卷43頁），固
        與被告甲○○於原審供陳若干情節相符（原審一卷30頁
        ）。然林宏融前開證詞不僅與證人李演詔初供不符；且
        證人李演詔均稱呼被告甲○○為『阿兄』、『大哥』，
        並代被告甲○○運毒至臺南，已如前述，顯見渠信賴關
        係密切，頗為友好，身為小弟之人豈會與被告甲○○發
        生爭執，並欲以槍枝之事逞強；況證人李演詔如知高雄
        市○○路62巷12號12樓之3 處，已藏有槍、彈，在逞強
        鬥狠之餘，實無捨近求遠，另向被告甲○○指出他處藏
        槍地點。是被告、證人林宏融所述，應事理有違，亦認
        定與事實不符。復參以被告甲○○帶同警方至林森四路
        、修成街口取出槍、彈，而該槍、彈係置於面紙盒內，
        再放入保麗龍箱內，藏放地點頗不明顯，復有現查獲之
        照片2 幀（警卷63、64頁），如非確實持有之人，實難
        尋得，故應以證人李演詔嗣後所供: 扣案槍支均為被告
        甲○○所有，較屬可信。又被告甲○○雖辯稱：如該槍
        、彈為其所有，又豈會帶同警方取出云云，然被告甲○
        ○帶同警方取出槍、彈，目的係為掩飾罪行，將犯行加
        諸於證人李演詔，尚難為其有利之認定。
  （二）又高雄市○○路62巷12號12樓之3 處，係證人李演詔受
        『大哥』指示，要求王宇翔出面承租，租賃期間自91年
        2 月6 日至91年5 月5 日止，每月租金1 萬，王宇翔並
        未使用，而『大哥』亦有鑰匙等情，業據證人李演詔、
        王宇翔於警訊陳述明確（警卷2 、3 頁及40頁反面）錄
        ，並有租賃契約書附警訊卷可參（警卷65、66頁）；再
        者，該屋係被告甲○○要求證人李演詔承租，被告甲○
        ○有該房屋鑰匙之事實，亦據證人李演詔證陳明確（詳
        台南高分院91上訴1332卷44頁、原審二卷120 頁）。然
        審之證人李演詔既在高雄市○○路62巷10號28樓之1 處
        ，已有房間可供居住，實無每月多負擔1 萬元，另行租
        賃房屋之必要，且其並無固定收入，僅有每次運毒1 、
        2 千元之收入，業經認定如前，實難再有何能力再支付
        上開房租費用之支出，顯見該房租應非李演詔支付，再
        參酌證人李演詔生活支出係依賴其『大哥』（即被告甲
        ○○），足徵證人李演詔證述: 被告指示租賃新光路62
        巷12號12樓之3 處等語，應可採信。另該房屋僅被告甲
        ○○、證人李演詔擁有鑰匙，用屋者既僅為被告甲○○
        、證人李演詔，而證人李演詔又為被告甲○○小弟，均
        依被告甲○○指示辦事，亦認定如前，就資力、槍枝來
        源觀之，實無能力持有如附表二編號三、四所示槍、彈
        ；反之，被告甲○○販毒收入頗豐，且已持有如附表三
        所示之槍、彈，基於此種考量，本院認證人李演詔證詞
        ，應可採信，即於高雄市○○路62巷12號12樓之3 處，
        查扣之如附表二編號三、四所示槍、彈，應為被告甲○
        ○持有。
  （三）綜上，被告甲○○持有如附表二編號三、四及附表三所
        示槍、彈之事實，已甚明確。
  丙、綜上所述，本件事證明確，被告甲○○上開犯行洵堪認定
     。
參、適用法律及撤銷改判
一、按行為後法律有變更者，適用行為時之法律。但行為後之法
    律有利於行為人者，適用最有利於行為人之法律，刑法第2
    條第1 項定有明文。
 1、被告行為後，槍砲彈藥刀械管制條例部分條文經修正並於94
    年1 月26日經總統公布，於同年月28日生效，而刪除修正前
    該條例第11條第4 項之未經許可持有、寄藏其他可發射子彈
    具有殺傷力之槍枝罪之規定，將該犯罪構成要件及處罰規定
    移置於同條例第8 條第4 項，且法定刑由「1 年以上7 年以
    下有期徒刑，併科新臺幣700000元以下罰金」加重為「3 年
    以上10年以下有期徒刑，併科新臺幣0000000 元以下罰金」
    ，依刑法第2 條第1 項但書之規定，比較新舊法之結果，應
    適用修正前該條例第11條第4 項之未經許可持有其他可發射
    子彈具有殺傷力之槍枝罪之規定，較有利於被告。
 2、刑法新舊法修正比較:
 （1）未經許可持有改造玩具手槍罪罰金刑最低刑度之變更：
      被告所犯槍砲彈藥刀械管制條例第7 條第4 項係法定刑5
      年以上有期徒刑，併科新台幣一千萬元以下罰金之罪。被
      告犯罪時刑法就罰金刑之規定，依修正前刑法第33條第5
      款規定，罰金刑應處銀元一元以上，並應依罰金罰鍰提高
      標準條例第1 條規定，就其原定數額得提高為2 倍至10倍
      ，但法律已依一定比率規定罰金或罰鍰之數額或倍數者，
      依其規定。惟95年7 月1 日施行之修正後刑法第33條第5
      款則規定：「罰金：新臺幣一千元以上，以百元計算之」
      ，比較修正前後之罰金刑輕重，該罰金刑之最低刑度於修
      法後已有加重，故以95年7 月1 日修正公布施行前之規定
      較有利於被告，應依刑法第2 條第1 項前段規定，適用被
      告行為時之法律論罪科刑。
 （2）被告甲○○與李演詔及不詳姓名成年人，行為時刑法第28
      條原規定：「二人以上共同『實施』犯罪之行為者，皆為
      共同正犯」。行為後該條修正為：「二人以上共同『實行
      』犯罪之行為者，皆為共同正犯」。將舊法之「實施」修
      正為「實行」。原「實施」之概念，包含陰謀、預備、著
      手及實行等階段之行為，修正後僅共同實行犯罪行為始成
      立共同正犯。是新法共同正犯之範圍已有限縮，排除陰謀
      犯、預備犯之共同正犯。新舊法就共同正犯之範圍既因此
      而有變動，自屬犯罪後法律有變更，而非僅屬純文字修正
      ，應有新舊法比較適用之問題（最高法院96年度台上字第
      934 號判決意旨參照），且依新法較有利於被告。
 （3）又刑法修正施行之刑法第47條，雖刪除過失再犯成立累犯
      之規定，限於故意再犯始成立累犯，惟本件被告無論依修
      正前第47條或修正後第47條第1 項之規定均構成累犯，即
      無有利或不利之情形，無庸為新舊法之比較（最高法院97
      年4 月22日第1 次刑事庭會議決議）。
 （4）連續犯：
      修正後刑法第56條已刪除連續犯之規定，而本案被告人先
      後多次販海洛因及甲基安非他命犯行，均時間緊接，所犯
      構成要件相同，均顯係基於概括之犯意為之，依修正前刑
      法第56條均屬連續犯，以一罪論，但得加重其刑至二分之
      一；惟如依新法規定，因連續犯業已刪除，即應按數罪之
      規定併罰，數罪併罰之結果，顯較諸以一罪論而加重其刑
      至二分之一之結果不利於被告；比較新舊法結果，以修正
      前刑法較有利於被告。
 （5）就被告涉犯各該罪名均經宣告有期徒刑時，其定執行刑條
      文之變更：
      修正後刑法第2 條第1 項規定：「行為後法律有變更者，
      適用行為時之法律。但行為後之法律有利於行為人者，適
      用最有利於行為人之法律」。被告行為後，刑法第51條業
      於94年1 月7 日修正公布，並於95年7 月1 日施行，修正
      前刑法第51條規定：「數罪併罰，分別宣告其罪之刑，依
      左列各款定其應執行者：」，其中第4 款雖未修正，然第
      5 款原規定：「宣告多數有期徒刑者，於各刑中之最長期
      以上，各刑合併之刑期以下，定其刑期。但不得逾20年。
      」修正後刑法第51條第5 款規定：「宣告多數有期徒刑者
      ，於各刑中之最長期以上，各刑合併之刑期以下，定其刑
      期。但不得逾30年。」比較結果，修正後刑法並非較有利
      於行為人，依刑法第2 條第1 項前段之規定，仍應依修正
      前刑法，定其應執行之刑，較有利於被告。
 （6）綜合比較新、舊法之結果，應依刑法第2 條第1 項但書規
      定，一體適用最有利於行為人之法律，亦即應依修正前之
      刑法規定論罪科刑。至褫奪公權、沒收等從刑，因附屬於
      主刑，自應依主刑所適用之法律宣告之（最高法院97年度
      台上字第727 號判決參照），故本件沒收應依修正前刑法
      規定論處。
 （7）就易服勞役折算標準之變更：
      按被告行為時刑法第42條第2 項前段規定：「易服勞役以
      銀元一元以上三元以下折算1 日。」又被告行為時之易服
      勞役折算標準，按刪除前罰金罰鍰提高標準條例第2 條前
      段規定，就其原定數額提高為100 倍折算1 日，因此本件
      被告行為時之易服勞役折算標準，應以銀元三百元折算1
      日，即新台幣九百元折算1 日。惟依95年7 月1 日施行之
      修正後刑法第42條第3 項前段規定：「易服勞役以新台幣
      一千元、二千元或三千元折算一日。」茲比較修正前後之
      易服勞役折算標準結果，應以修正後之規定，較有利於被
      告，故應依刑法第2條 第1 項但書規定，適用修正後之刑
      法第42條第3 項規定，定其易服勞役之折算標準。
二、查海洛因、安非他命係毒品危害防制條例第2 條第2 項第1
    款、第2 款所稱之第一級毒品、第二級毒品；而如附表二編
    號三、四及附表三所示改造玩具手槍及制式子彈，均為槍砲
    彈藥刀械管制條例第4 條第1 項第1 款、第2 款所稱之槍砲
    、彈藥。核被告甲○○所為，係犯毒品危害防制條例第4 條
    第1 項、第2 項之販賣第一級毒品罪、販賣第二級毒品罪；
    及修正前違反槍砲彈藥刀械管制條例第11條第4 項之未經許
    可持有其他可發射子彈之改造手槍罪及同法第12條第4 項之
    未經許可寄藏子彈罪。被告甲○○就上開販賣第一級及第二
    級毒品部分，分別與李演詔及不詳姓名成年人），有犯意聯
    絡及行為分擔，為共同正犯（李演詔部分以外，公訴人漏未
    論及不詳姓名成年人共犯關係，容有未合）。被告甲○○先
    後多次販賣第一級毒品海洛因、第二級毒品安非他命之行為
    ，均時間緊接，手法相同，所犯又皆係犯罪構成要件相同之
    罪名，顯均係基於概括之犯意反覆為之，應各依連續犯之規
    定，論以連續販賣第一級毒品罪、連續販賣第二級毒品罪，
    惟上開2 罪之法定本刑為死刑或無期徒刑部分，依法不得加
    重，故僅就其餘罰金刑或有期徒刑部分，依法加重其刑。被
    告甲○○於被查獲前1 年間（不含91年2 月下旬某日起至4
    月底某日，即原起訴販賣時間），販賣第一級毒品海洛因、
    第二級毒品安非他命予證人孟暉部分，雖未據起訴，但與前
    開販賣毒品有罪部分，具有裁判上一罪關係，為起訴效力所
    及，基於審判不可分原則，本院自應併予審究，附此敘明。
    被告販賣第一級毒品海洛因、第二級毒品安非他命前之持有
    行為，本應各論以連續持有之罪，惟其持有後進而販賣，其
    持有之低度行為應為販賣之高度行為所吸收，均不另論罪。
    又連續販賣第一級毒品罪、連續販賣第二級毒品罪部分，因
    被告甲○○曾每星期2 次同時販賣第一級毒品海洛因、第二
    級毒品安非他命，故應依想像競合犯規定，從一重之連續販
    賣第一級毒品罪處斷，公訴人認應分論併罰，則有誤會。另
    被告甲○○以一行為同時持有具殺傷力之改造金屬玩具手槍
    3 枝（均含彈匣一個）及子彈22顆，為一行為觸犯構成要件
    不相同之罪名，為想像競合犯，應依刑法第55條之規定，從
    一重之未經許可持有其他可發射子彈之改造手槍罪論處。公
    訴人固認被告甲○○係連續寄藏槍、彈，然並未有何證據足
    證該批槍、彈係由何人交付被告甲○○，並託被告甲○○保
    管藏置，尚難認有寄藏情事；既未能證明被告甲○○持有槍
    枝之原因，在被告甲○○係先後取得取得該批槍、彈，故尚
    難認其成立連續犯。又上開槍、彈係既由被告甲○○持有，
    並無證據證明證人李演詔與被告甲○○有何犯意聯絡、行為
    分擔，尚難論以證人李演詔亦屬持有槍彈之共犯。附此敘明
    。又槍砲彈藥刀械管制條例所謂之『寄藏』，係指受他人之
    委託代為保管，其保管之本身即含有『持有』，應認被告甲
    ○○係持有改造槍彈，應屬犯罪事實減縮。被告甲○○所犯
    連續販賣第一級毒品罪、未經許可持有其他可發射子彈之改
    造手槍罪，犯意各別，行為互殊，應分論併罰之。再者，被
    告甲○○前因違反著作權法案件，於89年2 月25日，經原審
    以89年度易字第697 號判決判處有期徒刑3 月，因未上訴而
    確定，嗣於90年5 月29日繳納罰金而執行完畢等情，有臺灣
    高等法院被告全國前案紀錄表、臺灣高雄地方法院檢察署刑
    案資料查註紀錄表在卷可參，其於有期徒刑執行完畢後，5
    年內再犯有期徒刑以上之罪，為累犯，應依刑法第47條之規
    定，加重其刑（惟其中連續販賣第一級毒品罪之本刑為死刑
    及無期徒刑，依法不得加重，僅就法定罰金刑部分，依法遞
    加重其刑）。
三、原審對被告甲○○違反槍砲彈藥刀械管制條例及違反毒品危
    害方制條例罪，論罪科刑，固非無見。惟（一）原審既認被
    告甲○○與李演詔及不詳姓名成年人共同販賣海洛因及安非
    他命之所得共計476 萬元，然並未諭知連帶沒收及連帶抵償
    之，已有未恰。（二）原審未及審酌槍砲彈藥刀械管制條例
    罪之部分條文業於94年1 月28日公佈生效，而比較新舊法之
    適用，亦有未合。（三）又刑法亦已於95年7 月1 日修正公
    佈，原審亦未及比較持有改造玩具手槍罪罰金刑、刑法第28
    條、第42條（易服勞役折算標準）、第56條（連續犯）之新
    舊法比較，均有未當。被告上訴否認犯罪，雖無理由，惟原
    判決既有上開瑕疵，自應由本院撤銷改判。爰審酌被告連續
    販賣第一級毒品海洛因、第二級毒品甲基安非安命多次，期
    間長達1 年，販賣所得金額共計所得476 萬元，不僅助長毒
    品氾濫，且戕害國民身心健康，惡性甚重；並參以其非法持
    有具殺傷力之改造槍支3 枝及制式子彈22顆，影響社會治安
    甚大等一切情狀，分別量處如主文所示之刑及諭知罰金易服
    勞役之折算標準，無期徒刑部分，復依刑法第37條第1 項規
    定，及宣告褫奪公權終身；並定應執行刑及宣告褫奪公權終
    身。至扣案如附表一、二、三所示之物，除附表一編號三、
    四、二一、二二、二三（指林宏融手機部分，不含李演詔手
    機部分）、二四至二七號（其中編號六部分，原扣得十一個
    ，其中二個為王宇翔所有，剩九個）、附表二編號二四號部
    分外，餘物品或經沒收銷燬、沒收、毀棄，有臺南地檢署檢
    察官扣押物品處分命令（台灣台南地方法院檢察署92年8 月
    20 日48030、48031 號；附於台灣台南地方法院檢察署92年
    執字第3929號卷）可按，因其已滅失，縱屬可沒收、沒收銷
    燬之物，爰不宣告沒收或沒收銷燬之；而上開未經沒收銷燬
    、沒收、毀棄之物（含王宇翔所有彈匣2 個），或屬被告李
    証忠所有、或為王宇翔所有、或與被告甲○○無關，爰不宣
    告沒收或沒收銷燬之。而被告甲○○使用之00000000 00 號
    行動電話，並無證據證明為被告甲○○所有，爰不宣告沒收
    。末查被告與李演詔及不詳名成年人因共同販賣第一級毒品
    海洛因、第二級毒品甲基安非安命所得金額各為364 萬元、
    11 2萬元，合計47 6萬元，依共犯連帶責任理論，應依毒品
    危害防制條例第19條第1 項規定連帶沒收，如全部或一部不
    能沒收時，以其與共犯財產連帶抵償之。
四、同案被告李証忠部分，均經本院前審93年度上訴字第字781
    號判決無罪確定，自不另論列，附此敘明。
據上論結，應依刑事訴訟法第369 條第1 項前段、第364 條、第
299 條第1 項前段，毒品危害防制條例第4 條第1 項、第2 項、
第19條第1 項，修正前槍砲彈藥刀械管制條例第11條第4 項、第
12條第4 項，修正前刑法第28條、第37條第1 項、第51條第4 款
、第56條，刑法第2 條第1 項、第11條前段、第47條、第55條、
第42條第3項， 判決如主文。
本案經檢察官姜麗儒到庭執行職務。
中    華    民    國    97    年    8     月    28    日
                  刑事第八庭    審判長法  官   李炫德
                                      法  官   郭玫利
                                      法  官   李政庭
以上正本證明與原本無異。
如不服本判決應於收受本判決後10日內向本院提出上訴書狀，其
未敘述上訴理由者，並得於提起上訴後10日內向本院補提理由書
狀（均須按他造當事人之人數附繕本）「切勿逕送上級法院」。
中    華    民    國    97    年    8     月    28    日
                                      書記官   吳福連
附錄本案論罪科刑法條全文：
毒品危害防制條例第四條
製造、運輸、販賣第一級毒品者，處死刑或無期徒刑；處無期徒
刑者，得併科新台幣1 千萬元以下罰金。
製造、運輸、販賣第二級毒品者，處無期徒刑或7 年以上有期徒
刑，得併科新台幣7 百萬元以下罰金。
製造、運輸、販賣第三級毒品者，處5 年以上有期徒刑，得併科
新台幣5 百萬元以下罰金。
製造、運輸、販賣專供製造或施用毒品之器具者，處1 年以上7
年以下有期徒刑，得併科新台幣1 百萬元以下罰金。
前四項之未遂犯罰之。
槍砲彈藥刀械管制條例第十一條
未經許可，製造、販賣或運輸第四條第一項第一款所稱其他可發
射金屬或子彈具有殺傷力之各式槍砲者，處5 年以上有期徒刑，
併科新臺幣1 千萬元以下罰金。
未經許可，轉讓、出租或出借前項所列槍砲者，處3 年以上10年
以下有期徒刑，併科新臺幣7 百萬元以下罰金。
意圖供自己或他人犯罪之用，而犯前二項之罪者，處無期徒刑或
7 年以上有期徒刑，併科新臺幣1 千萬元以下罰金。
未經許可，持有、寄藏或意圖販賣而陳列第一項所列槍砲者，處
1 年以上7 年以下有期徒刑，併科新臺幣7 百萬元以下罰金。
第一項至第三項之未遂犯罰之。
槍砲彈藥刀械管制條例第十二條
未經許可，製造、販賣或運輸子彈者，處1 年以上7 年以下有期
徒刑，併科新台幣5 百萬元以下罰金。
未經許可，轉讓、出租或出借子彈者，處6 月以上5 年以下有期
徒刑，併科新台幣3 百萬元以下罰金。
意圖供自己或他人犯罪之用，而犯前二項之罪者，處3 年以上10
年以下有期徒刑，併科新台幣7 百萬元以下罰金。
未經許可，持有、寄藏或意圖販賣而陳列子彈者，處5 年以下有
期徒刑，併科新台幣3 百萬元以下罰金。
第一項至第三項之未遂犯罰之。
附表一：
┌──┬───────────┬───────┬────────────┐
│編號│扣        案        物│ 數    量     │備    註                │
├──┼───────────┼───────┼────────────┤
│一  │第一級毒品海洛因      │  二包        │與附表二編號一毒品海洛因│
│    │                      │              │合計淨重為五十五點五三公│
│    │                      │              │克（包裝重合計二點七二公│
│    │                      │              │克，純質淨重三八點二七公│
│    │                      │              │克）                    │
├──┼───────────┼───────┼────────────┤
│二  │第二級毒品安非他命    │  七包        │與附表二編號二毒品安非他│
│    │                      │              │合計驗餘淨重為六百六十一│
│    │                      │              │點六三公克              │
├──┼───────────┼───────┼────────────┤
│三  │第二級毒品ＭＤＭＡ    │ 三百七十五粒 │起訴書誤載為三百八十粒  │
│    │                      │              │為被告李証忠所有。      │
├──┼───────────┼───────┼────────────┤
│四  │第三級毒品Ｋ他命      │ 十六粒       │為被告李証忠所有。      │
├──┼───────────┼───────┼────────────┤
│五  │改造手槍半成品        │ 四支         │無殺傷力                │
├──┼───────────┼───────┼────────────┤
│六  │彈匣                  │ 九個         │其他二個為王宇翔所有    │
├──┼───────────┼───────┼────────────┤
│七  │彈殼                  │ 七個         │                        │
├──┼───────────┼───────┼────────────┤
│八  │彈簧                  │ 二條         │                        │
├──┼───────────┼───────┼────────────┤
│九  │砂輪機                │ 一台         │                        │
├──┼───────────┼───────┼────────────┤
│十  │研磨機                │ 二台         │                        │
├──┼───────────┼───────┼────────────┤
│十一│毛線面罩              │ 三個         │                        │
├──┼───────────┼───────┼────────────┤
│十二│棉質手套              │ 七個         │                        │
├──┼───────────┼───────┼────────────┤
│十三│開山刀                │ 一把         │                        │
├──┼───────────┼───────┼────────────┤
│十四│電擊棒                │ 一支         │                        │
├──┼───────────┼───────┼────────────┤
│十五│雙截棍                │ 一支         │                        │
├──┼───────────┼───────┼────────────┤
│十六│吸管分裝勺            │ 一支         │                        │
├──┼───────────┼───────┼────────────┤
│十七│夾鏈袋                │ 一大包       │                        │
├──┼───────────┼───────┼────────────┤
│十八│鐵槌                  │ 一支         │                        │
├──┼───────────┼───────┼────────────┤
│十九│無線電                │ 二具         │                        │
├──┼───────────┼───────┼────────────┤
│二十│槍套                  │   二付       │                        │
├──┼───────────┼───────┼────────────┤
│二一│空膠囊                │ 四包         │                        │
├──┼───────────┼───────┼────────────┤
│二二│帳簿                  │ 一本         │                        │
├──┼───────────┼───────┼────────────┤
│二三│手機                  │ 三支         │0000000000    │
│    │                      │              │0000000000    │
│    │                      │              │（以上均為李演詔使用）  │
│    │                      │              │0000000000    │
│    │                      │              │（為林宏融所有）        │
├──┼───────────┼───────┼────────────┤
│二四│劉正祺身分證          │ 一張         │                        │
├──┼───────────┼───────┼────────────┤
│二五│劉正祺本票            │ 一本         │                        │
├──┼───────────┼───────┼────────────┤
│二六│劉正祺借據            │ 一張         │                        │
├──┼───────────┼───────┼────────────┤
│二七│小廣告貼紙            │ 一疊         │                        │
├──┼───────────┼───────┼────────────┤
│二八│手銬                  │ 二付         │                        │
└──┴───────────┴───────┴────────────┘
附表二：
┌──┬───────────┬──────┬─────────────┐
│編號│扣        案        物│ 數    量   │ 備    註                 │
├──┼───────────┼──────┼─────────────┤
│一  │第一級毒品海洛因      │ 二包       │ 同附表一編號一備註       │
│    │                      │            │                          │
├──┼───────────┼──────┼─────────────┤
│二  │第二級毒品安非他命    │ 四大包     │ 同附表一編號二備註       │
│    │                      │            │                          │
├──┼───────────┼──────┼─────────────┤
│三  │改造手槍              │ 二支       │ 槍枝編號：0000000 │
│    │                      │            │ 四五二號、0000000 │
│    │                      │            │ 四五三號                 │
├──┼───────────┼──────┼─────────────┤
│四  │制式子彈              │ 十五顆     │                          │
├──┼───────────┼──────┼─────────────┤
│五  │彈匣                  │ 二個       │                          │
├──┼───────────┼──────┼─────────────┤
│六  │改造子彈（無殺傷力）  │ 五顆       │                          │
├──┼───────────┼──────┼─────────────┤
│七  │改造子彈彈殼          │ 十一顆     │                          │
├──┼───────────┼──────┼─────────────┤
│八  │改造子彈彈頭          │ 五個       │                          │
├──┼───────────┼──────┼─────────────┤
│九  │改造槍管              │ 二支       │                          │
├──┼───────────┼──────┼─────────────┤
│十  │通槍條                │ 一支       │                          │
├──┼───────────┼──────┼─────────────┤
│十一│彈簧                  │ 二十條     │                          │
├──┼───────────┼──────┼─────────────┤
│十二│底火                  │ 一盒       │                          │
├──┼───────────┼──────┼─────────────┤
│十三│槍柄護木              │ 四片       │                          │
├──┼───────────┼──────┼─────────────┤
│十四│鑿子                  │ 一支       │                          │
├──┼───────────┼──────┼─────────────┤
│十五│老虎鉗                │ 一支       │                          │
├──┼───────────┼──────┼─────────────┤
│十六│板手                  │ 四支       │                          │
├──┼───────────┼──────┼─────────────┤
│十七│銼刀                  │ 五支       │                          │
├──┼───────────┼──────┼─────────────┤
│十八│尖嘴鉗                │ 一支       │                          │
├──┼───────────┼──────┼─────────────┤
│十九│美工刀                │ 三支       │                          │
├──┼───────────┼──────┼─────────────┤
│二十│吸管分裝杓            │ 一支       │                          │
├──┼───────────┼──────┼─────────────┤
│二一│乾燥機                │ 一台       │                          │
├──┼───────────┼──────┼─────────────┤
│二二│夾鍊袋                │ 五大包     │                          │
├──┼───────────┼──────┼─────────────┤
│二三│凱達麻醉劑空瓶        │ 數千瓶     │                          │
├──┼───────────┼──────┼─────────────┤
│二四│租賃契約              │ 一本       │                          │
├──┼───────────┼──────┼─────────────┤
│二五│電子秤                │ 三台       │                          │
├──┼───────────┼──────┼─────────────┤
│二六│紙箱採樣              │ 一張       │                          │
└──┴───────────┴──────┴─────────────┘
附表三：
┌──┬───────────┬──────┬─────────────┐
│編號│扣        案        物│ 數    量   │ 備    註                 │
├──┼───────────┼──────┼─────────────┤
│一  │改造手槍              │ 一支       │ 槍枝編號0000000四 │
│    │                      │            │ 五四號                   │
├──┼───────────┼──────┼─────────────┤
│二  │制式子彈              │ 七顆       │                          │
├──┼───────────┼──────┼─────────────┤
│三  │彈匣                  │ 一個       │                          │
└──┴───────────┴──────┴─────────────┘


司法院資訊處製作；財團法人民間司法改革基金會備份。
